【裁判字號】    97,審易,306
【裁判日期】    970414
【裁判案由】    竊盜等
【裁判全文】
臺灣高雄地方法院刑事判決             97年度審易字第306號
公  訴  人  臺灣高雄地方法院檢察署檢察官
被      告  丙○○
                    （另案於台灣高雄第二監獄執行中）
上列被告因竊盜等案件，經檢察官提起公訴（97年度偵字第657
號、第5291號、第5298號），嗣因被告於準備程序進行中就被訴
事實為有罪陳述，經告知簡式審判程序要旨並聽取當事人意見後
，本院裁定進行簡式審判程序並判決如下：
    主  文
丙○○共同竊盜，累犯，處有期徒刑肆月；又竊盜，累犯，處有
期徒刑月；又無故侵入他人住宅，累犯，處有期徒刑月，扣
案健保卡壹張沒收；又竊盜，累犯，處有期徒刑伍月。應執行有
期徒刑壹年，扣案健保卡壹張沒收。
    事  實
一、丙○○前因施用毒品案件，經本院95年度訴字第4553號判決
    判處有期徒刑1 年，復經裁定減刑為有期徒刑6 月，甫於民
    國96年12月8 日縮刑期滿執行完畢。詎其猶不知悛悔，仍先
    後實施下列犯行：
  (一)丙○○與乙○（另行審結）共同基於意圖為自己不法所有之
    犯意聯絡，於96年12月23日19時許，騎乘車牌號碼YXV-091
    號輕型機車前往設於高雄市○鎮區○○街70號「萬善爺公廟
    」，偕同以徒手搬運方式、竊取該廟所有之不鏽鋼製賽錢箱
    1 只（市值約新台幣20000 元、內有現金82元）得手既遂。
    嗣因渠等欲將前開所竊賽錢箱載往變賣，且於96年12月24日
    11時15分許行經高雄縣鳥松鄉○○街、清華街口之際，即遭
    警攔檢查獲。
  (二)又丙○○於97年2 月3 日11時許，行經高雄市○○區○○路
    51巷34號前，因見李天扱所有車牌號碼WBX-688 號輕型機車
    鑰匙插於該車電門上未及拔出，遂頓生貪念，逕以該鑰匙開
    啟機車電門之方式竊取該部機車得手既遂。
  (三)丙○○另於97年2 月13日14時30分許，原係基於行竊目的，
    擅以自己所有健保卡開啟林易捷位於高雄市鼓山區○○○路
    725 巷5 樓2 號住處大門喇叭鎖，繼而無故進入該址，惟其
    尚未著手實施竊盜行為之際，旋遭林易捷及時發現並報警予
    以逮捕，另扣得其所有之前開健保卡1 張。
  (四)丙○○再於97年2 月14日7 時45分許，在高雄市鼓山區○○
    ○路166 之11號前，因見甲○○所有車牌號碼WWH-546 號輕
    型機車鑰匙插於該車電門上未及拔出，遂同以該鑰匙開啟機
    車電門之方式竊取該部機車得手既遂。嗣於同日10時5 分許
    ，丙○○騎乘上開機車行經高雄市鼓山區○○○路166 巷82
    號前，旋遭員警發現其騎乘贓車且予以攔檢查獲。又丙○○
    於有偵查犯罪權限之機關及公務員發覺其犯罪前，乃主動向
    員警自承其上開竊取車牌號碼WBX-688 號輕型機車犯行並接
    受裁判，進而查悉上情。
二、案經高雄市政府警察局鼓山分局、高雄縣政府警察局仁武分
    局先後報請台灣高雄地方法院檢察署檢察官偵查起訴。
    理  由
一、被告丙○○係涉犯刑法第320 條第1 項普通竊盜既遂罪及同
    法第306 條第1 項無故侵入住宅罪，其法定刑均為死刑、無
    期徒刑、最輕本刑為3 年以上有期徒刑以外之罪，於準備程
    序進行中被告就被訴事實為有罪陳述，由法官告知簡式審判
    程序要旨並聽取其與公訴人之意見，經被告同意適用簡式審
    判程序後，本院亦認無不得或不宜改依簡式審判程序進行之
    處，爰依刑事訴訟法第27 3條之1 第1 項、第284 條之1 規
    定，本院裁定進行簡式審判程序，合先敘明。
二、上揭犯罪事實，各經證人丁○○、林易捷、李天扱與甲○○
    等人於警詢中指證綦詳，亦與共同被告乙○先後於警詢及偵
    查中供證情節互核相符，並有贓物認領保管單3 紙在卷可稽
    ，另扣得被告所有供無故侵入他人住宅所用之健保卡1 張可
    資憑佐，復據被告於本院審理中坦認各情不諱，足徵被告之
    自白確與事實相符，堪予採信。職是，本件事證明確，被告
    前開犯行俱堪認定，應依法論科。
三、核被告丙○○所為，各係犯刑法第320 條第1 項竊盜既遂罪
    及同法第306 條第1 項無故侵入他人住宅罪。被告丙○○與
    共同被告乙○彼此間就犯罪事實一(一)所示竊盜犯行彼此間具
    有犯意聯絡及行為分擔，應論以共同正犯。又告前揭犯行彼
    此間犯意個別、行為互殊，應予分論併罰。再者，被告前因
    施用毒品案件，經本院判處有期徒刑1 年確定，復經裁定減
    刑為有期徒刑6 月，於96年12月8 日縮刑期滿執行完畢一節
    ，有台灣高等法院被告前案記錄表1 件在卷足憑，是其前受
    有期徒刑執行完畢後、5 年內故意再犯本件法定刑為有期徒
    刑以上之罪，應論以累犯並依法加重其刑。另按，自首犯罪
    應減輕其刑其立法意旨在鼓勵罪犯悔悟遷善之意向，且可免
    偵查犯罪之勞費，倘認行為人於自首後，仍得更繼續涉犯同
    一罪行，且藉由其先前自首行為以邀減刑之寬典，實非該條
    立法本意，是若僅就一部分行為自首，他部分行為未自首，
    自首效力即不應及於全部犯罪行為。準此以觀，被告乃於97
    年2 月14日10時5 分許為警查獲所騎乘車牌號碼WWH-546 號
    輕型機車係屬贓車後，方始主動向員警自承其另涉有竊取車
    牌號碼WBX- 688號輕型機車犯行進而接受裁判等情，有卷附
    高雄市政府警察局鼓山分局鼓山派出所員警易維新所出具之
    職務報告1 份可佐。揆諸前揭說明，本件應僅就被告上述竊
    取WBX-688 號輕型機車之犯行依刑法第62條前段規定減輕其
    刑，並先加後減之，方屬適法。本院分別審酌被告不思以己
    力正當謀生，反圖不勞而獲，任意竊取他人財物，及其各次
    犯罪之動機、目的及手段，並兼衡其品行、生活狀況、智識
    程度與事後尚能坦承全部犯行、態度良好等一切情狀，分別
    量處如主文所示之刑並定其應執行之刑，以資懲儆。此外，
    扣案健保卡1 張係被告所有且供其無故侵入他人住宅犯罪所
    用之物，爰依刑法第38條第1 項第2 款規定宣告沒收，附此
    敘明。
據上論斷，應依刑事訴訟法第273 條之1 第1 項、第299 條第1
項前段，刑法第320 條第1 項、第306 條第1 項、第28條、第47
條第1 項、第62條前段、第51條第5 款、第38條第1 項第2 款，
判決如主文。
中    華    民    國    97    年    4     月    14    日
                  刑事第七庭  法  官 陳明呈
以上正本證明與原本無異。
如不服本判決應於收受本判決後10日內向本院提出上訴書狀，並
應敘述具體理由，如未敘述上訴理由者，應於上訴期間屆滿後20
日內補提理由書狀於本院（均須按他造當事人之人數附繕本）「
切勿逕送上級法院」。
中    華    民    國    97    年    4     月    17    日
                              書記官 林明忠
附錄本判決論罪科刑之法條：
中華民國刑法第306條（侵入住居罪）
無故侵入他人住宅、建築物或附連圍繞之土地或船艦者，處1 年
以下有期徒刑、拘役或3 百元以下罰金。
無故隱匿其內，或受退去之要求而仍留滯者，亦同。
中華民國刑法第320條(普通竊盜罪、竊佔罪)
意圖為自己或第三人不法之所有，而竊取他人之動產者，為竊盜
罪，處5 年以下有期徒刑、拘役或500 元以下罰金。
意圖為自己或第三人不法之利益，而竊佔他人之不動產者，依前
項之規定處斷。
前二項之未遂犯罰之。


司法院資訊處製作；財團法人民間司法改革基金會備份。
